臺灣板橋地方法院刑事判決　　　　　　　99年度易字第3603號
公　訴　人　臺灣板橋地方法院檢察署檢察官
被　　　告　劉景平
上列被告因侵占案件，經檢察官提起公訴（99年度偵字第30186
號），被告於本院準備程序自白犯罪，本院合議庭裁定由受命法
官獨任行簡式審判程序，判決如下：
    主  文
劉景平意圖為自己不法之所有，而侵占對於業務上所持有之物，
處有期徒刑陸月，如易科罰金，以新臺幣壹仟元折算壹日。緩刑
貳年，緩刑期間付保護管束，並應向檢察官指定之政府機關、政
府機構、行政法人、社區或其他符合公益目的之機構或團體提供
陸拾小時之義務勞務。
    事  實
一、劉景平於民國97年間即受雇於鉅匠實業有限公司【下稱鉅匠
    公司，其登記設立地址為臺中市○區○○路66號1 樓，實際
    營業處所為臺北縣五股鄉○○路77巷1 之3 號（嗣改制為新
    北市五股區，以下仍以行為當時縣市稱之）】擔任業務員，
    負責業務拓展及收受貨款之工作，為從事業務之人。詎於99
    年間，僅因經濟吃緊，無力繳交卡費及小孩註冊費，即基於
    意圖為自己不法所有之侵占單一犯意，利用其向客戶收取貨
    款之機會，接續於附表所示日期，在前揭營業處所將附表所
    示因業務上所收取之換裝皮椅貨款共計新臺幣（下同）108,
    452 元侵占入己，花用殆盡。嗣經鉅匠公司發現上開貨款未
    繳回公司核銷帳款，乃即報警處理，因而查悉上情。
二、案經鉅匠公司訴由臺北縣政府（現改制為新北市政府）警察
    局蘆洲分局報告臺灣板橋地方法院檢察署檢察官提起公訴。
    理  由
一、上開犯罪事實，業據被告劉景平於本院審理時坦承不諱，核
    與證人即告訴人鉅匠公司之代表人王禮義於警詢時之陳述及
    偵訊時之證述相符，並有切結書1 紙附卷可稽，堪認被告前
    揭自白屬實。本案事證明確，被告犯行堪以認定。
二、核被告所為，係犯刑法第336 條第2 項業務侵占罪，其先後
    侵占合計108,452 元共6 筆貨款之時間密接且手法相同，應
    係基於單一侵占犯意所為，屬接續犯，故僅論以一罪。爰審
    酌被告犯罪之動機、目的，犯罪手段、侵占金額，智識程度
    ，犯後業已還清款項（此有證人王禮義偵訊筆錄在卷足參）
    等一切情狀，判處如主文所示之刑，並諭知易科罰金之折算
    標準。末按受2 年以下有期徒刑、拘役或罰金之宣告，且未
    曾因故意犯罪受有期徒刑以上刑之宣告，認以暫不執行為適
    當者，得宣告2 年以上5 年以下之緩刑，其期間自裁判確定
    之日起算；緩刑宣告，得斟酌情形，命犯罪行為人向指定之
    政府機關、政府機構、行政法人、社區或其他符合公益目的
    之機構或團體，提供40小時以上240 小時以下之義務勞務，
    並應於緩刑期間付保護管束，刑法第74條第1 項第1 款、第
    2 項第5 款及第93條第1 項第2 款分別定有明文。本案被告
    未曾因故意犯罪受有期徒刑以上刑之宣告，有臺灣高等法院
    被告前案紀錄表在卷可查，其因經濟吃緊，無力繳交卡費及
    小孩註冊費而一時思慮不周致罹刑典，但犯後業已坦承犯行
    尚知悔悟，且於犯後3 個月內即還清侵占款項填補鉅匠公司
    之損失，其經歷本案刑事追訴及審判程序後，應能瞭解所為
    之嚴重性而有所警惕，信無再犯之虞，故原宣告刑以暫不執
    行為適當，爰依刑法第74條第1 項第1 款宣告緩刑2 年，以
    勵自新；惟為鞭策被告痛改前非，期能強化自我克制能力，
    建立正確法律觀念，爰依刑法第74條第2 項第5 款諭知其應
    向檢察官指定之政府機關、政府機構、行政法人、社區或其
    他符合公益目的之機構或團體提供60小時之義務勞務，並依
    刑法第93條第1 項第2 款諭知於緩刑期間付保護管束。
三、末按除被告所犯為死刑、無期徒刑、最輕本刑為3 年以上有
    期徒刑之罪或高等法院管轄第一審案件者外，於前條第1 項
    程序進行中，被告先就被訴事實為有罪之陳述時，審判長得
    告知被告簡式審判程序之旨，並聽取當事人、代理人、辯護
    人及輔佐人之意見後，裁定進行簡式審判程序，刑事訴訟法
    第273 條之1 第1 項定有明文。本案被告被訴刑法第336 條
    第2 項業務侵占罪之法定本刑為「6 月以上5 年以下有期徒
    刑，得併科3 千元以下罰金」，非最輕本刑3 年以上之罪，
    且被告於本院準備程序期日就被訴事實為有罪之陳述後，經
    告知被告簡式審判程序之旨，並聽取被告及檢察官之意見後
    ，本院合議庭認宜改用簡式審判程序，乃裁定由受命法官獨
    任行簡式審判程序審理之，附此說明。
據上論斷，應依刑事訴訟法第273 條之1 第1 項、第299 條第1
項前段，刑法第336 條第2 項、第41條第1 項前段、第74條第1
項第1 款、第2 項第5 款、第93條第1 項第2 款，刑法施行法第
1 條之1 第1 項、第2 項但書，判決如主文。
本案經檢察官陳宣每到庭執行職務
中    華    民    國   100    年    1     月    31    日
                  刑事第十二庭  法  官  楊明佳
以上正本證明與原本無異。
如不服本判決應於收受送達後10日向本院提出上訴書狀，並應敘
述具體理由；其未敘述上訴理由者，應於上訴期間屆滿後20日內
向本院補提理由書（均須按他造當事人之人數附繕本）「切勿逕
送上級法院」。
                                書記官  林金良
中    華    民    國   100    年    2     月    1     日
┌────────────────────────────┐
│附表                                                    │
├──┬──────┬─────────┬────────┤
│編號│  犯罪時間  │侵占金額（新臺幣）│備註（客戶單位）│
├──┼──────┼─────────┼────────┤
│ 1  │99年9月8 日 │18,452元          │億利新莊        │
├──┼──────┼─────────┼────────┤
│ 2  │99年9月14日 │9,500元           │太古北投        │
├──┼──────┼─────────┼────────┤
│ 3  │99年9月16日 │9,500元           │億利新莊        │
├──┼──────┼─────────┼────────┤
│ 4  │99年9月17日 │31,000元          │太古內湖        │
├──┼──────┼─────────┼────────┤
│ 5  │99年9月27日 │13,000元          │億利新莊        │
├──┼──────┼─────────┼────────┤
│ 6  │99年10月5日 │27,000元          │汎德敦北        │
└──┴──────┴─────────┴────────┘
附錄本案論罪科刑法條全文：
中華民國刑法第336條
對於公務上或因公益所持有之物，犯前條第一項之罪者，處一年
以上七年以下有期徒刑，得併科五千元以下罰金。
對於業務上所持有之物，犯前條第一項之罪者，處六月以上五年
以下有期徒刑，得併科三千元以下罰金。
前二項之未遂犯罰之。